# 准则讲解（ 2010 ）同一控制下企业合并

提问人：sdtianjh 时间：2011-11-28 00:46:32
例题21-3中， 2007 年度合并后资本公积较 2006 年度和合并后资本公积下降 1000 万元，请问是如何解释？

回答人：chenyiwei
即P公司作为合并对价发行的 1000 万股的面值。这部分资本公积在合并日作为购买对价转入P公司实收资本。

提问人：sdtianjh 时间：2011-11-28 03:19:51
回复 chenyiwei 的帖子
版主又熬夜，再请问：同一控制下，确定长期投资入账价值（对有子公司的公司投资），以母公司单体报表净资产还是以合并后净资产中归属于母公司所有者权益确定？我理解是合并后净资产中归属于母公司所有者权益确定。

回答人：chenyiwei
根据合并后净资产中归属于母公司所有者权益确定。这一点在《讲解 2010 》中已经明确。